【裁判字號】    90,訴,1130
【裁判日期】    901220
【裁判案由】    毒品危害防制條例
【裁判全文】
臺灣桃園地方法院刑事判決                         九十年度訴字第一一三號
    公  訴  人  臺灣桃園地方法院檢察署檢察官
    被      告  丙○○
    選任辯護人  彭永彰律師
右列被告因違反毒品危害防制條例案件，經檢察官提起公訴（九十年度偵字第一０一
五六號），本院判決如左：
        主  文
丙○○持有第一級毒品，處有期徒刑陸月；扣案之毒品海洛因參包（驗餘淨重玖點肆
陸公克）沒收銷燬之。又販賣第二級毒品，未遂，處有期徒刑參年柒月；扣案之毒品
安非他命伍包（驗餘淨重貳佰壹拾點肆柒公克），沒收銷燬之；天平秤、電子磅秤各
壹台，沒收。應執行有期徒刑參年拾月；扣案之毒品海洛因參包（驗餘淨重玖點肆陸
公克）、安非他命伍包（驗餘淨重貳佰壹拾點肆柒公克），沒收銷燬之；天平秤、電
子磅秤各壹台，沒收。
        事  實
一、丙○○因綽號「小朱」之不詳真實姓名男子欠他新台幣（下同）七萬元未還，竟
    於九十年六月二十一日某時，在台北市○○○路某處，自綽號「小朱」之不詳年
    籍姓名男子處收受第一級毒品海洛因三包（驗餘淨重九．四六公克），旋即持有
    之。另欲供己施用，於同時、地向綽號「小朱」之不詳真實姓名男子，以六兩十
    一萬元之代價，購入第二級毒品安非他命。嗣竟基於意圖營利之犯意，於九十年
    六月二十二日晚上某時許與乙○○聯絡，欲販賣第二級毒品安非他命予乙○○，
    談妥交易地點後，丙○○隨即依約於翌（二十三）日下午十八時四十五分許，攜
    帶安非他命抵達桃園縣桃園市○○街二七七號玫瑰汽車旅館六０五室準備交貨，
    於雙方討論購買之數量、價額時，適警察至該汽車旅館臨檢，旋為警查獲而未得
    逞，並當場扣得安非他命五包（毛重二一九．八四公克，淨重達二一０．九八公
    克驗餘淨重二一０．四七公克）、海洛因三小包（驗餘淨重九．四六公克）、天
    平秤、電子秤各一台，及乙○○所有欲購買安非他命之三千元。
二、案經桃園縣警察局桃園分局報請台灣桃園地方法院檢察署檢察官偵查起訴。
        理  由
一、訊據被告丙○○固承認持有上開數量之安非他命、海洛因及曾說過安非他命一百
    二十公克賣五萬四千元之事實不諱，惟矢口否認有何販賣毒品安非他命犯行，辯
    稱：伊說安非他命一百二十公克賣五萬四千元是在旅館時，以電話與朋友聊天時
    所說，並非告訴乙○○；而扣案之安非他命均係欲供自行施用，並未販賣他人，
    警訊所述係遭警刑求，本與事實不符云云。惟查，右揭事實，業據被告於警訊中
    供承：「．．．海洛因三錢（約十多公克）是小豬用來抵債的，價錢約七萬塊新
    台幣。」、「我只賣一次給乙○○（就昨二十三日這一次）。重量為一三０公克
    ，五萬四千元新台幣。」、「（據乙○○在警訊中供稱，警方所查扣之現金三千
    元是向你購買安非他命的）是這樣沒錯。」等語；於偵查中供承：「（警訊裡說
    賣一次安非他命重一二０公克五萬四千元？）就是指這一次，我們只有口頭說說
    ，沒有賣。」、「．．．海洛因（係小朱）欠我錢，我叫他拿出來質押抵債。」
    、「是趙之意思，約好在那見面，前天晚上我打電話跟趙說約在那見面。」、「
    （當天帶天平秤，電子秤作何用途？）趙說秤重量，所以帶過去，是用來秤毒品
    的重量，安非他命差很多，被偷很多，所以叫我帶電子秤、天平秤過去，當天早
    上我自己去買，在下土城交流道買的。」等語（見偵卷第五頁至第六頁、第三十
    五頁反面、第三十六頁、第五十二頁反面、第六十七頁），並經證人乙○○於警
    訊時證述綦詳（見偵卷第十頁至第十九頁），並有如事實欄所載之物扣案可稽。
    而扣案之晶狀物、白粉經送鑑定結果，均含有甲基安非他命、海洛因之成份，此
    分別有內政部警政署刑事警察局九十年七月二十三日刑鑑字第一一四八八四號鑑
    驗通知書及法務部調查局第00000000號檢驗通知書各一紙在卷可憑。參
    以被告於偵查中辯稱：扣案之安非他命係乙○○所有，伊替乙○○頂罪云云，於
    本院審理時始改供稱：安非他命是伊所有，欲供己施用云云，辯詞前後不一；況
    且參酌證人王雅麗於警訊時證述：「．．．丙○○有一位朋友．．．因為欠丙○○七萬元，所以以海洛因抵押，並言明事後還錢時取回海洛因．．．。」、「（
    你見過丙○○販賣過幾次海洛因及安非他命？）除了這次正要交易即被查獲外，
    就沒有了。」、「．．．安非他命都是乙○○叫丙○○幫他調貨。」等語；偵查
    中證述：「．．．海洛因是他（丙○○）朋友欠他錢七萬元，做為質押。」「（
    警訊裡為何說乙○○叫丙○○調貨？）當時丙○○如此對我說，我才對警察這麼
    講。」、「（警方查扣之安非他命、天平秤、電子秤是何人的？）丙○○」、「
    丙○○有講過三兩五萬四千元這句話，應該是對趙講的」等語（見偵卷第十一頁
    反面、第十二頁反面、第三十四頁）。證人甲○○於警訊時證述：「當時我老公
    乙○○叫我在房間外車房內等他，所以我沒有進入房間，但是我有聽到我老公和
    丙○○二人對話，丙○○對我老公說三兩要我賣五萬四千元，但我老公說他只有
    帶三千元，之後警方即到達。」、偵訊中證稱：「丙○○對我老公說三兩要五萬
    四千元或五萬七千元，我老公說身上沒有那麼多錢」等語（見偵卷第二十一頁反
    面、第二十四頁、第三十一頁反面），及被告所有之0000000000號行
    動電話及王雅麗所有之0000000000號行動電話於為警查獲前，均無在
    桃園對外聯絡之通聯紀錄，此有遠傳電信股份有限公司通聯紀錄各一紙附卷可稽
    。顯見被告確係向證人乙○○說安非他命三兩五萬四千元，並非係在旅館時以電
    話與朋友聊天時所說，是以，倘被告非欲販賣，為何與乙○○談妥交易地點後，
    隨即購買天平秤、電子秤各一只，並依約攜安非他命、天平秤、電子秤前往玫瑰
    汽車旅館六０五室準備交貨？又如僅供己施用，何需持有安非他命五包，淨重達
    二一０．九八公克之鉅量？又何須將其中四包安非他命各分裝成毛重三五．二八
    公克、三五．四三公克．三五．四五公克、三五．四三公克，幾乎相同之重量？
    又有必須於當日下土城交流道購買天平秤、電子秤之急迫性？綜上諸情，至徵被
    告確有前述販賣安非他命及因抵押債務持有海洛因之犯行，要無可疑。其空言否
    認並持前揭情詞置辯，核屬卸責之詞，不足採信。由此可知，被告確有藉販售安
    非他命從中牟取利益之營利意圖，益顯彰明。至於證人王雅麗、乙○○、甲○○
    於本院審理中附和被告之詞，證人王雅麗改證述被告講安非他命一百二十公克賣
    五萬四千元是在旅館時，以電話與朋友聊天時所說，並非告訴證人乙○○云云；
    證人乙○○、甲○○改證述：伊等係至旅館找被告聊天云云。如前所述，被告所
    有之0000000000號行動電話及王雅麗所有之0000000000號
    行動電話於為警查獲前，均無在桃園對外聯絡之通聯紀錄；而證人乙○○、甲○○，若係欲至旅館聊天，豈有將甲○○置於屋外等候之理？故均係避重就輕迥護
    之詞，自不足採。末查，被告販賣安非他命之行為，於談妥交易地點，就數量、
    金額尚在討價還價時即為警查獲，自僅止於未遂，應予敘明。至於被告雖辯稱：
    於警訊中為前開供述係因遭刑求，警訊所述不實云云，惟經本院傳訊製作被告警
    訊筆錄之警員潘志偉證稱：警訊筆錄係依被告之供述而製作，並無人刑求被告等
    語，並經本院調閱被告於九十年六月二十四日入看守所時之健康檢查表、內外傷
    紀錄表，被告自述並無外傷，經該所衛生科人員檢查結果，目視無外傷，此有該
    所九十年九月二十四日桃所澄衛字第五五九號函暨健康檢查表、內外傷紀錄表各
    一紙附卷可稽。且被告於檢察官偵查時，並無遭刑求之虞，亦為上述之供述，復
    未對檢察官提出警員刑求之抗辯，則其於警訊、偵訊之供詞，自具有證據能力，
    併此敘明。綜上所述，本件事證已明，被告犯行洵堪認定，應依法論科。
二、查海洛因、安非他命屬毒品危害防制條例第二條第一項第一款、第二款所稱之第
    一級、第二級毒品。核被告所為係犯毒品危害防制條例第十一條第一項之持有第
    一級毒品罪及第四條第五項、第二項之販賣第二級毒品未遂罪。公訴人漏載被告
    犯同條例第十一條第一項之持有第一級毒品罪，附此敘明。其販賣前持有安非他
    命之低度行為，應為販賣安非他命之高度行為所吸收，不另論罪。所犯上開二罪
    間，犯意各別，構成要件互殊，應予分論併罰。被告已著手於販賣第二級毒品犯
    罪行為之實行而不遂，為未遂犯，爰依刑法第廿六條規定減輕其刑，並按既遂犯
    之刑減輕之。爰審酌被告犯罪動機、目的、持有毒品數量、販賣次數、價額、所
    可能獲取利益之多寡、所生危害及犯後態度等一切情狀，分別量處如主文所示之
    刑，並依法定其應執行之刑。
三、扣案之毒品海洛因三包（驗餘淨重九．四六公克）、安非他命五包（驗餘淨重二
    一０．四七公克），應依毒品危害防制條例第十八條第一項前段規定，沒收銷燬
    之；另扣案之天平秤、電子磅秤各一台，為被告所有供其販賣安非他命犯罪所用
    之物，業據其於警訊、偵查中供承在卷，應依毒品危害防制條例第十九條第一項
    之規定併予以宣告沒收。至其餘扣案之物與本案無關，爰不併予沒收，附此敘明
    。
據上論斷，應依刑事訴訟法第二百九十九條第一項前段、第三百條，毒品危害防制條
例第四條第五項、第二項、第十一條第一項、第十八條第一項前段、第十九條第一項
，刑法第十一條、第二十六條、第五十一條第五款，判決如主文。
本案經檢察官羅秀蓮到庭執行職務。
中      華      民      國    九十      年     十二     月  二十     日
                              臺灣桃園地方法院刑事第二庭
                                  法  官  曾 正 耀
右正本證明與原本無異。
如不服本判決，應於判決送達後十日內向本院提出上訴狀( 應附繕本 )，上訴於
臺灣高等法院。
                                  書記官  文 巧 雲
中        華        民        國   九十   年     十二     月    二十    日
附論罪科刑依據之法條：
毒品危害防制條例第四條、第十一條


司法院資訊處製作；財團法人民間司法改革基金會備份。
